臺灣高等法院刑事裁定
111年度聲字第3193號
聲請人  即  
選任辯護人  陳崇善律師
被      告  林坤榮




上列聲請人因被告侵占等案件（本院111年度上易字第787號），
聲請交付法庭錄音光碟，本院裁定如下：
    主  文
聲請人於繳納相關費用後，准予轉拷交付本院111年度上易字第7
87號案件如附表所示範圍之法庭錄音光碟，並禁止再行複製、轉
拷，且不得散布、公開播送或為非正當目的之使用。
    理  由
一、聲請意旨略以：本件刑事案件，聲請人受被告委任為選任辯
    護人，為依法得聲請檢閱或閱覽卷宗之人，聲請人為充分了
    解本案於審理過程相關陳述，聲請准許複製並交付本件訴訟
    於本院審理過程歷次法庭錄音光碟資料（含準備程序、審理
    期日）等語。
二、按當事人及依法得聲請閱覽卷宗之人，因主張或維護其法律
    上利益，得於開庭翌日起至裁判確定後6個月內，繳納費用
    聲請法院許可交付法庭錄音內容；當事人及依法得聲請閱覽
    卷宗之人，因主張或維護其法律上利益，聲請交付法庭錄音
    內容時，應敘明理由，由法院為許可與否之裁定；持有法庭
    錄音內容之人，就取得之錄音內容，不得散布、公開播送，
    或為非正當目的使用；法院就許可交付之法庭錄音、錄影內
    容，應為適當之加密措施，並得為禁止轉拷之限制利用措施
    ，法院組織法第90條之1第1項前段、法庭錄音錄影及其利用
    保存辦法第8條第1項、第4項、法院組織法第90條之4第1 項
    、法院辦理聲請交付法庭錄音錄影內容應行注意事項第6 點
    分別定有明文。
三、經查，本院111年度上易字第787號侵占等案件，聲請人係被
    告林坤榮之選任辯護人，依刑事訴訟法第33條第1項為依法
    得聲請閱覽卷宗之人。聲請人聲請付與如附表所示之法庭錄
    音光碟，業經敘明係為了解本案於審理過程之相關陳述所需
    ，可認係為維護被告法律上利益，且本案尚在本院審理中，
    足認其聲請係於法定期限內為之。又聲請人之聲請並無依法
    令規定得不予許可或限制聲請閱覽、抄錄或攝影卷內文書之
    情形，是核其聲請為有理由，爰裁定聲請人於繳納相關費用
    後，准予交付如附表所示之法庭錄音光碟，並依法院辦理聲
    請交付法庭錄音錄影內容應行注意事項第6點規定、法庭錄
    音錄影及其利用保存辦法第8條相關規定，就取得之內容不
    得散布、公開播送，或為非正當目的使用，並禁止被告再行
    轉拷利用或為其他訴訟目的以外之不當使用。
據上論斷，應依刑事訴訟法第220條，裁定如主文。
中　　華　　民　　國　　111 　年　　9 　　月　　26　　日
                  刑事第二十五庭審判長法  官 邱滋杉
                                      法  官 黃翰義
                                      法  官 邱瓊瑩
以上正本證明與原本無異。
不得抗告。
                                      書記官 桑子樑
中　　華　　民　　國　　111 　年　　9 　　月　　26　　日
附表
編號 轉拷、交付之法庭錄音光碟 　1 臺灣高等法院111年度上易字第787號案件於111年7月12日準備程序 　2 臺灣高等法院111年度上易字第787號案件於111年9月13日準備程序